【裁判字號】    90,交抗,34
【裁判日期】    900627
【裁判案由】    聲明異議
【裁判全文】
臺灣高等法院臺南分院刑事裁定          九十年度交抗字第三四號  Ａ
      抗  告  人
      即受處分人  甲  ○  ○
右列抗告人因違反交通管理處罰條例案件，不服臺灣嘉義地方法院中華民國九十年五
月九日裁定（九十年度交聲字第三三號）提起抗告，本院裁定如左：
      主      文
抗告駁回。
      理      由
一、本件抗告意旨略以：當日駕駛人為乙○○，非車主甲○○。又近年來諸多連續假
    期收假日，高速公路均嚴重阻塞。交通部政策均尋求變通開放部分嚴重阻塞之交
    流道出口路肩以利車流速度，則抗告人於嘉義交流道北向出口（二六三‧五公里
    處）前數百公尺處（二六六公里點），由公路警察逕行照相通知舉發，若考量當
    時當地嚴重塞車情況，於交流道出口應思考符合交通部暢流車道的變通作法，以
    低於時速三十公里引導出交流道口，而非居於交流道口暗處嚴禁行駛路肩的模式
    ，且當日載有二歲及四歲孩童，飽受塞車之苦，請求撤銷原裁定云云。
二、按汽車行駛高速公路，不得有在路肩上行駛之行為；汽車行駛於高速公路，而不
    遵管制之規定者，處汽車駕駛人新臺幣（以下同）三千元以上六千元以下罰鍰；
    汽車駕駛人，違反道路交通管理處罰條例第三十三條者，除依原條款處罰鍰外，
    並予記點，高速公路交通管制規則第九條第一項第二款、道路交通管理處罰條例
    第三十三條第一項、第六十三條第一項第一款分別定有明文。又按「受處分人」
    不服第八條主管機關所為之處罰，得於接到裁決之翌日起十五日內，向管轄地方
    法院聲明異議，道路交通管理處罰條例第八十七條第一項定有明文。
三、原法院以本件受處分人係車號三Ｋ—六一００號自用小客車所有人即異議人甲○
    ○，並非異議人乙○○，此有舉發違反道路交通管理事件通知單附於原審卷可稽
    。本件異議人乙○○既非受處分人，則其異議，自非適法，原審因而駁回乙○○
    之異議，並無不合。並以前開自小客車所有人即異議人甲○○，於九十年一月二
    十七日下午一時二十四分許，在國道一號高速公路二六六公里北向處行駛路肩，
    而經內政部警政署國道公路警察局依道路交通管理處罰條例第三十三條之規定以
    公警局交字第ＺＤ0000000號舉發違反道路交通管理事件通知單逕行舉發
    ，並經交通部公路局嘉義區監理所於九十年三月三十日裁決異議人應處罰鍰三千
    元等情，有公警局交字第ＺＤ0000000號舉發違反道路交通管理事件通知
    單、交通部公路局嘉義區監理所嘉監五字第７０－ＺＤ0000000號違反道
    路交通管理事件裁決書及相片各一紙附卷可按，異議人甲○○、乙○○於原審九
    十年四月十八日訊問時到庭直承行駛路肩等情屬實，異議人違規事實，應堪認定
    。又國道一號高速公路雖於年節期間或有交通壅塞情形，為一般人所知，惟異議
    人違規地點並未開放路肩，對此亦當有所認識，其對於因高速公路上塞車所造成
    之不便，或有小孩內急，非不能預尋解決途徑，或於行經國道一號高速公路新營
    服務區○○○○○道，駛赴上開服務處或交流道解決，乃異議人甲○○，於距嘉
    義交流道北向出口前只數百公尺處而已之上開違規地點，竟行駛路肩，其有意違
    規，遭此處罰，並非無因，且異議人甲○○所述其小孩內急、及當時係乙○○駕
    車等情，均未據舉證以實其說，不足採憑，前開異議人等所辯，無非事後避就卸
    責之詞，委無可採，原處分機關漏未依上開道路交通管理處罰條例第六十三條第
    一項第一款，並予記違規點數一點，尚有未洽，原審爰將原處分撤銷，另依上開
    條例之規定裁處受處分人罰鍰參仟元，並予記違規點數壹點，於法並無不合。至
    異議人所提九十年四月八日收假日，造橋段北上路肩擬開放之剪報，與本案時間
    、地點均不相符合，經核原裁定並無不當，抗告人仍執陳詞指摘原裁定不當，否
    認違規，為無理由，應予駁回。
四、據上論結，應依道路交通案件處理辦法第二十六條，刑事訴訟法第四百十二條，
    裁定如主文。
中    華    民    國      九十      年      六      月      二十七      日
                                  臺灣高等法院臺南分院刑事第三庭
                                      審判長法官  黃    崑    宗
                                            法官  楊    省    三
                                            法官  莊    俊    華
右正本證明與原本無異。
不得再抗告。
                                      法院書記官  易    慧    玲
中    華    民    國      九十      年      七      月        二        日


司法院資訊處製作；財團法人民間司法改革基金會備份。
